# 请教陈版，非同一控制已经取得控制权，部分对价还未支付

提问人：cjzhangyong 时间：2017-08-16 08:10:32
A公司 2017 年 6 月 27 日，从B公司79%，C自然人21%非同一收购F公司100%股权总对价 110000 万元， 20167 年 6 月 27 日已经支付B公司对价 77649 万元，未支付自然人对价，自然人对价在 7 月 14 日支付 32351 ，在 2017 年 6 月 27 日B公司与A公司办理了权属转移，董监高更替，工商变更手续，公司取得控制权，以 2017 年 6 月 27 日作为购买日，F公司可辨认净资产为 80000 万元，那么在编制半年报时候，商誉是根据110000-80000计算还是其他的方法，如果商誉根据上述计算，对于自然人的对价在母公司报表体现以及在合并报表如何抵销？

回答人：chenyiwei
商誉应按照整体对价总额（ 110000 万元，包括尚未支付的部分）与所获得的可辨认净资产公允价值之间的差额计算确定。尚未支付的对价在合并报表层面列报为其他应付款，因为这是对外负债，所以无需进行抵销处理。